臺灣高等法院臺中分院刑事裁定　　　　　96年度聲再字第24號
再審聲請人
即受判決人　乙○○
輔 佐人 即
乙○○之父　甲○○
上列聲請人因妨害兵役案件，對於本院94年度上訴字第81號中華
民國94年2月15日確定判決（原審案號：臺灣苗栗地方法院93年
度訴字第326號，起訴案號：臺灣苗栗地方法院檢察署93年度偵
字第2203號），聲請再審，本院裁定如下：
    主    文
再審之聲請駁回。
    理    由
一、再審聲請意旨略以：
  (一)聲請人因妨害兵役事件，經台灣苗栗地方法院檢察署以93年
    度偵字第2203號提起公訴，台灣苗栗地方法院以93年度訴字
    第326號判決判處有期徒刑4月，如易科罰金以300元折算1日
    ，緩刑2年，並由本院以94年度上訴字第81號判決駁回聲請
    人之上訴，而告確定，惟依最高行政法院93年度裁字第894
    號裁定書理由欄第二點，業將聲請人於刑事組製作之筆錄、
    以妨害兵役罪條例移送台灣苗栗地方法院檢察署偵辦、93年
    第A1942梯次陸軍常備兵徵集令-苗栗縣政府93年3月4日府民
    徵字第09300021528號箋號0603撤銷，並解除兵籍役戶，聲
    請人已經不需再服兵役之事實，此足生影響於原判決，為原
    判決漏未審酌之重要證據。
  (二)依刑事訴訟法第421條聲請再審。
二、按不得上訴於第三審法院之案件，除刑事訴訟法第420條規
    定外，其經第二審確定之有罪判決，如就足生影響於判決之
    重要證據漏未審酌者，亦得為受判決人之利益，聲請再審，
    固為刑事訴訟法第421條所明文規定，惟所謂就足生影響於
    判決之重要證據漏未審酌者，係指該證據於案情有重要關係
    且未經審酌者而言，如證據業經原確定判決審酌，或非足生
    影響於判決之重要證據，即不能以此為由聲請再審。且所稱
    「重要證據漏未審酌」，係指第二審判決前已發現提出之證
    據，未予審酌，該證據亦必須確為真實，足以認定受判決人
    應受無罪、免訴、免刑或輕於原判決所認罪名之判決者而言
    （最高法院94年度台抗字第3號裁定意旨參照）。
三、本件聲請人就本院原確定判決所認定之犯罪事實，雖以上開
    理由聲請再審。惟查：
  (一)聲請人經其祖母李林梅英、姑丈林文星簽收並轉交接受苗栗
    縣政府93年3月4日府民徵字第09300021528號苗栗縣93年第
    A1942梯次陸軍常備兵徵集令，明知應於93年3月22日入營服
    役，竟基於避免常備兵徵集之意圖，未於前開指定日期入營
    服役，亦未依規定敘明理由辦理延役，無故逾入營期限達5
    日以上之行為，業經原審以93年度訴字第326號判決後，聲
    請人不服提起上訴，嗣經本院於94年2月15日以94年度上訴
    字第81號判決，認實體上無理由駁回其上訴，嗣經聲請人不
    服再提起上訴，經最高法院於94年5月12日以94年度台上字
    第2456號判決，認上訴違背法律上之程式駁回其上訴確定乙
    節，此有前揭判決影本及臺灣高等法院被告前案紀錄表各1
    件在卷可稽。是以，聲請人因妨害兵役案件，既經二審法院
    實體上認定有罪，復經最高法院以程序上駁回其上訴確定，
    故聲請人受刑事有罪判決確定之事實，堪予認定。
  (二)聲請人就其自稱並無妨害兵役一節，有足生影響於判決之重
    要證據漏未審酌者，並未提出任何證據以實其說，而係提出
    最高行政法院93年度裁字第894號裁定1份為憑。然該裁定係
    聲請人向最高行政法院提起再審，請求撤銷刑事組製作筆錄
    、以妨害兵役治罪條例移送原審法院檢察署偵辦、93年第A1
    942梯次陸軍常備兵徵集令府民徵字第09300021528號箋號06
    03及解除兵籍役戶云云，因聲請人並未指明原裁定有如何合
    於行政訴訟法第273條所定再審事由之具體情事，經該院認
    其再審之聲請為不合法而將聲請駁回，嗣又對該裁定再向最
    高行政法院聲請再審，亦經最高行政法院以94年度裁字第
    01812號駁回再審之聲請等情，亦有上開裁定1件在卷可佐，
    是該裁定與原審之判決事實並無直接關係，亦無聲請人所稱
    業經解除其兵籍役戶，不需服兵役之事實，更難認為係足生
    影響於原判決之重要證據。基此，聲請人聲請再審理由以最
    高行政法院93年度裁字第894號裁定作為漏未審酌之重要證
    據，顯屬無據。
  (三)又原確定判決認定聲請人有妨害兵役治罪條例第4條第5款之
    罪之理由，係依聲請人於偵查、審理中之自白、證人李林碧
    蓮、黃文雄偵查中之證述、苗栗縣政府93年3月4日府民徵字
    第09300021528號93年第A1942梯次陸軍常備兵徵集令影本及
    役男交接名冊各1份、最高行政法院92年裁字第652號裁定影
    本1份、臺灣苗栗地方法院檢察署92年偵字第239號緩起訴處
    分書影本1份等證據，依調查證據所得之結果認定聲請人有
    上開犯行，理由敘述甚詳，並非刑事訴訟法第421條所謂漏
    未審酌之證據。
  (四)況聲請人所犯前開妨害兵役治罪條例第4條第5款之罪，並非
    屬於不得上訴第三審法院之案件，抗告人以刑事訴訟法第
    421條規定聲請再審，亦顯有誤會，併此敘明。
  (五)綜上所述，聲請人所指上開情節，並不符合刑事訴訟法第
    421條「重要證據漏未審酌」之要件，是再審聲請意旨所指
    各節，顯均不足以動搖原確定判決關於聲請人妨害兵役案件
    之認定基礎，亦查無刑事訴訟法第420條第1項其餘各款所列
    情形，依上開說明，應認為無再審理由，再審之聲請應予駁
    回。
四、據上論斷，應依刑事訴訟法第434條第1項，裁定如主文。
中　　華　　民　　國　　96　　年　　2 　　月　　27　　日
            刑事第十一庭　審判長法　官　陳　朱　貴
                                法　官　何　志　通
                                法　官　胡　文　傑
上列正本證明與原本無異。
如不服本裁定，應於裁定送達後五日內向本院提出抗告狀。
                                書記官  陳　文  琴
中　　華　　民　　國　　96　　年　　2　　 月　　27　   日
